臺灣屏東地方法院刑事判決　　　　　 100年度交簡上字第10號
上　訴　人
即　被　告　林英輝
上列上訴人因公共危險等案件，不服本院99年度交簡字第1120號
中華民國99年11月29日第一審簡易判決（聲請簡易判決處刑案號
：99年度偵字第8498號），提起上訴，本院管轄之第二審合議庭
判決如下：
    主  文
上訴駁回。
林英輝緩刑貳年。
    事  實
一、林英輝於民國99年9 月2 日18時至21時間，在屏東縣東港鎮
    ○○路友人住處飲用酒類後，呈意識模糊、注意力無法集中
    之狀態，顯已不能安全駕駛動力交通工具，竟仍於同日21時
    許騎乘車牌號碼PIE-469 號重型機車上路，自上開飲酒處出
    發，沿屏東縣東港鎮○○路由南往北方向行駛（逆向），欲
    返回其住處，於同日21時15分許，途經沿海路53號前，本應
    注意飲用酒類後其吐氣所含酒精濃度超過每公升0.25毫克不
    得駕車，且應注意遵守交通標誌、標線、號誌之指示而不得
    逆向行車，復應注意車前狀況，並隨時採取必要之安全措施
    ，而當時天候晴，夜間有照明，路面乾燥、無缺陷、亦無障
    礙物，視距良好，依當時情形並無不能注意之情事，竟酒後
    駕車逆向行駛復疏未注意車前狀況，採取必要之安全措施，
    適有張木紀騎乘車牌號碼628-HJF 號重型機車搭載張瑞照沿
    沿海路由北往南方向行駛（順向）至該處，林英輝逆向駕車
    前行至該處時並未注意車前狀況，且注意力、判斷力已受酒
    精影響，因而閃避不及撞擊張木紀所騎之機車，致張木紀、
    張瑞照均倒地，張木紀受有四肢多處擦挫傷；張瑞照受有右
    膝擦傷等傷害，經警據報到場處理，於同日22時許對林英輝
    施以呼氣酒精濃度測試，測得其呼氣所含酒精濃度達每公升
    0.97毫克，始查悉上情。
二、案經張木紀、張瑞照訴由屏東縣政府警察局東港分局報請臺
    灣屏東地方法院檢察署檢察官偵查後，聲請以簡易判決處刑
    。
    理  由
一、按傳聞法則之重要理論依據，在於傳聞證據未經當事人之反
    對詰問予以核實，乃予排斥，惟若當事人已放棄對原供述人
    之反對詰問權，於法院審判時表明同意該等傳聞證據可作為
    證據，基於證據資料愈豐富，愈有助於真實發現之理念，並
    貫徹刑事訴訟法修法加重當事人進行主義之精神，確認當事
    人對於證據能力有處分權之制度，傳聞證據經當事人同意作
    為證據，法院認為適當者，亦得為證據。本件檢察官、上訴
    人即被告（下稱被告）林英輝於本院言詞辯論終結前，對於
    卷附具有傳聞證據性質之證據，均已知其情，然未聲明異議
    ，本院復斟酌各該證據並非非法取得，亦無證明力明顯過低
    之情形，以之作為證據，應屬適當，是依刑事訴訟法第159
    條之5 第1 項規定，應認該等證據均得採為證據。
二、上揭犯罪事實，業據被告林英輝於警詢時、偵查中及本院審
    理時坦承不諱，核與證人即告訴人張木紀、張瑞照於警詢時
    指述之情相符，並有刑法第185 條之3 案件測試觀察紀錄表
    、被告之酒精測定紀錄表、道路交通事故現場圖、道路交通
    事故調查報告表(一)、(二)、診斷證明書、現場照片等件在卷足
    資佐證，足認被告之自白與事實相符，應堪採信。按不能安
    全駕駛之認定標準，依一般人呼氣酒精成分達每公升0.55毫
    克以上者，肇事率為一般正常人之10倍，即已達不能安全駕
    駛，本件被告肇事後經警以酒精濃度測試器施以酒精濃度測
    試，仍測得其呼氣所含之酒精濃度達每公升0.97毫克，且其
    又駕車撞擊他人，是其呼氣酒精成分業已遠逾標準值並因而
    肇致本件道路交通事故之發生，顯見被告已達不能安全駕駛
    動力交通工具之程度。次按汽車駕駛人飲用酒類後其吐氣所
    含酒精濃度超過每公升0.25毫克，不得駕車；駕駛人駕駛汽
    車，應遵守道路交通標誌、標線、號誌之指示；汽車行駛時
    ，駕駛人應注意車前狀況，並隨時採取必要之安全措施，道
    路交通安全規則第114 條第2 款、第90條及第94條第3 項分
    別定有明文，被告駕車自應注意上述道路交通安全規定並遵
    守之，而依當時狀況，又無不能注意之情事，被告竟仍酒後
    駕車逆向行駛，復疏未注意車前狀況，即駕車貿然前行，以
    致肇事，被告之駕駛行為顯有過失。另告訴人張木紀、張瑞
    照因本件道路交通事故受有如上所示之傷害，與被告之過失
    行為間並有相當因果關係，本件事證明確，被告服用酒類不
    能安全駕駛動力交通工具而駕駛及過失傷害之犯行，業臻明
    確而可認定，應予依法論科。
三、核被告林英輝所為，係犯刑法第185 條之3 之服用酒類不能
    安全駕駛動力交通工具而駕駛罪及同法第284 條第1 項之過
    失傷害罪。被告以一過失行為致告訴人張木紀、張瑞照受傷
    ，係一行為觸犯2 罪名，為想像競合犯，應從一重處斷。被
    告所犯上開2 罪間，犯意個別、行為互殊，應予分論併罰。
    被告酒醉駕車，因而致人受傷，就過失致重傷部分，應依道
    路交通管理處罰條例第86條第1 項之規定加重其刑。
四、原審認被告林英輝罪證明確，因而適用刑法第185 條之3 、
    第284 條第1 項、第55條、第41條第1 項前段及道路交通管
    理處罰條例第86條第1 項等規定，並審酌被告於飲酒後呼氣
    所含酒精濃度為每公升0.97毫克之情形下，仍貿然騎乘機車
    上路，對於道路交通安全所生危害不小，且被告未與被害人
    2 人達成民事和解；暨衡其前科素行、犯後態度及被害人2
    人所受傷勢等一切情狀，分別量處拘役50日、有期徒刑3 月
    ，並均諭知以新臺幣1,000 元折算1 日之易科罰金折算標準
    ，經核原判決認事用法，均無不合，量刑亦屬允當。被告空
    言上訴指摘原判決不當，為無理由，應予駁回。
五、按被告林英輝前於79年間因妨害風化案件，經臺灣臺中地方
    法院以80年度聲減字第1217號裁定減為有期徒刑3 月確定，
    於80年4 月8 日易科罰金執行完畢後，5 年以內未曾因故意
    犯罪受有期徒刑以上刑之宣告，有臺灣高等法院被告前案紀
    錄表附卷可稽，其因一時過失，致罹刑典，事後已坦承犯行
    ，已與告訴人張木紀、張瑞照和解並賠償損害，有和解書2
    紙在卷足憑，經此刑之宣告後，應知所惕勵，信無再犯之虞
    ，因認以暫不執行其刑為適當，爰為緩刑2 年之諭知，以勵
    自新。
據上論斷，應依刑事訴訟法第455 條之1 第1 項、第3 項、第36
8 條，刑法第74條第1 項第1 款，判決如主文。
本案經檢察官陳立興到庭執行職務。
中    華    民    國   100    年    5     月    2     日
                  交通法庭    審判長法  官  林家聖
                                    法  官  劉怡孜
                                    法  官  黃柏霖
以上正本證明與原本無異。
本判決不得上訴。
中    華    民    國   100    年    5     月    2     日
                                    書記官  鍾思賢
附錄本判決論罪科刑法條全文
刑法第185條之3：
服用毒品、麻醉藥品、酒類或其他相類之物，不能安全駕駛動力
交通工具而駕駛者，處1 年以下有期徒刑、拘役或15萬元以下罰
金。
刑法第284條第1項
因過失傷害人者，處6 月以下有期徒刑、拘役或5 百元以下罰金
，致重傷者，處1 年以下有期徒刑、拘役或5 百元以下罰金。